臺灣高等法院刑事裁定
111年度聲再字第371號
再審聲請人
即受判決人  林喜梅



上列再審聲請人即受判決人因詐欺等案件，對於本院110年度上
訴字第1841號，中華民國110年11月18日第二審確定判決（第一
審判決案號：臺灣臺北地方法院108年度訴字第1035號、109年度
訴字第121、267、384、546、606號，起訴案號：臺灣臺北地方
檢察署108年度偵字第22881、25372、25845、25893、25894、26
386、26662、26799、27069、27182、27627、27960、28335、28
814、28880、29280號；追加起訴：108年度偵字第28986號、109
年度偵字第738、191、1369、1770、2756、10692、13154、1660
1號；移送併辦：109年度偵字第245、738、1023、2135、2013、
2756、4579、13154號；臺灣士林地方檢察署檢察官108年度偵字
第15786、17743、17959、18136號、109年度偵字第267、283、1
027、2163號），聲請再審，本院裁定如下：
    主  文
再審之聲請駁回。
    理  由
一、按聲請再審，應以再審書狀敘述理由，附具原判決之繕本及
     證據，提出於管轄法院為之。但經釋明無法提出原判決之
    繕 本，而有正當理由者，亦得同時請求法院調取之。又法
    院認為聲請再審之程序違背規定者，應以裁定駁回之。但其
    不合法律上之程式可以補正者，應定期間先命補正，刑事訴
    訟法第429條、第433條分別定有明文。而所謂敘述理由，係
    指具體表明符合法定再審事由之原因事實而言；所稱證據，
    係指足以證明再審事由存在之證據，倘僅泛言有法定再審事
    由，而未敘明具體情形，或所述具體情形，顯與法定再審事
    由不相適合，或未提出足以證明再審事由存在之證據，均應
    認聲請再審之程序違背規定（最高法院102年度台抗字第615
    號裁定意旨參照）。
二、經查：
  ㈠再審聲請人即受判決人林喜梅（下稱聲請人）因詐欺等案件
    ，對於本院110年度上訴字第1841號判決（下稱原確定判決
    ）聲請再審，惟其再審狀及其所附陳情書並未附具原判決之
    繕本，亦未釋明得請求法院調取原確定判決繕本之正當理由
    ，且未具體表明符合刑事訴訟法第420條所定何再審事由之
    原因事實，又未附具任何足以證明有再審事由存在之證據，
    遂本院於民國111年7月20日裁定命聲請人應於裁定送達後5
    日內補正原判決之繕本、聲請再審之具體理由及證據，倘逾
    期未補正即駁回其聲請。該裁定正本分別於111年7月28日送
    達其上揭住、居所，因未獲會晤本人，亦無受領文書之同居
    人或受僱人收受送達，而分別寄存於臺北市政府警察局北投
    分局光明派出所、臺北市政府警察局萬華分局東園街派出所
    等情，有該刑事裁定書及本院送達證書在卷可參（見本院卷
    第17至18、19至21頁）。
  ㈡聲請人雖於111年8月8日提出「陳情狀」，惟其內容僅係陳述
    其生活情形、營業狀況，及請求減輕其刑，易服勞役等語，
    仍未具體敘述有何聲請再審之理由。至於聲請人雖提出移送
    報告書部分內容、國立臺灣大學醫學院附設醫院門診病例紀
    錄、筆錄部分內容，謂其108年10月22日在台大看診未犯罪
    ，惟觀諸原確定判決附表一所載，並未認定聲請人於上揭時
    間有組織犯罪防制條例第3條第1項後段參與犯罪組織罪、刑
    法第339條之4第1項第2款三人以上共同犯詐欺取財罪及洗錢
    防制法第14條第1項一般洗錢罪之犯行；又其於111年8月8日
    提出「刑事上訴理由狀」，主張其年事已高，工作尋覓不易
    ，迫於生活困境，而誤觸原確定判所附表一所示之犯行，請
    依刑法第59條酌量減輕其刑，並另提出存款人收執聯，主張
    原確定判決定後已與被害人馮春連達成和解等節，然此部份
    所述之原因事實，係屬量刑事項，至多僅影響宣告刑之輕重
    ，並未涉及本案犯罪事實之認定，不足以影響判決之結果，
    而認受有罪判決之聲請人應受無罪、免訴、免刑或輕於原判
    決所認罪名之判決。從而，聲請人猶未檢附有何足以動搖原
    確定判決之新事實、新證據，亦未指明可資調查之證據方法
    。
　㈢綜上，聲請人並未具體敘明究竟有何刑事訴訟法第420條所列
    舉之再審原因及具體事實，且仍未提出原判決之繕本、聲請
    再審之證據，亦未釋明得請求法院調取原確定判決繕本之正
    當理由，顯未依本院上開裁定之意旨補正足資判斷原判決對
    於事實認定有何錯誤、再審事由存在之證據，或釋明事由聲
    請調查證據，是其聲請違背法律程式，應予駁回。
三、按聲請再審之案件，除顯無必要者外，應通知聲請人及其代
    理人到場，並聽取檢察官及受判決人之意見，但無正當理由
    不到場，或陳明不願到場者，不在此限，刑事訴訟法第429
    條之2固有明文。惟本件再審聲請既不符法律上之程式，其
    聲請程序即非合法，自顯無踐行該通知到場及聽取意見程序
    之必要，附此敘明。
據上論斷，應依刑事訴訟法第433條前段，裁定如主文。
中　　華　　民　　國　　111 　年　　 8　　月　　24　　日
                  刑事第二十五庭審判長法　官  邱滋杉
                                      法　官  陳彥年
                                      法　官  黃翰義
以上正本證明與原本無異。
不得抗告。
                                      書記官  邱鈺婷
中　　華　　民　　國　　111 　年　　8 　　月　　30　　日